臺灣彰化地方法院刑事判決　　　　　　　　　　　　　九十四年度訴字第五二九號
　　公　訴　人　臺灣彰化地方法院檢察署檢察官
　　被　　　告　甲○○　男　二.
右列被告因違反毒品危害防制條例案件，經檢察官提起公訴（九十四年度毒偵字第四
九三號、第一二一一號）及移送併案審理（九十四年度毒偵字第五七八號、第八九一
號），於本院準備程序中，被告就被訴及併案事實均為有罪之陳述，經裁定改行簡式
審判程序，本院判決如左：
    主      文
甲○○連續施用第一級毒品，處有期徒刑捌月，扣案摻有海洛因之燃燒過香煙壹支（
煙重零點柒捌公克），沒收銷燬之，扣案塑膠袋拾捌個、注射針筒伍支、食鹽水壹瓶
均沒收；又連續施用第二級毒品，處有期徒刑肆月，扣案殘留無法析離甲基安非他命
之塑膠袋壹個、甲基安非他命壹包（毛重零點肆公克），沒收銷燬之；應執行有期徒
刑拾壹月，扣案摻有海洛因之燃燒過香煙壹支（煙重零點柒捌公克）、殘留無法析離
甲基安非他命之塑膠袋壹個、甲基安非他命壹包（毛重零點肆公克），均沒收銷燬之
，扣案塑膠袋拾捌個、注射針筒伍支、食鹽水壹瓶均沒收。
    事實及理由
一、事實部分：
    甲○○前於民國九十二年間，因施用毒品案件，經本院以九十二年度毒聲字第一
    六五六號裁定，送觀察、勒戒後，認無繼續施用毒品之傾向，於九十二年十月十
    五日執行完畢釋放，並經臺灣彰化地方法院檢察署檢察官以九十二年度毒偵字第
    一八六四號，為不起訴處分確定。詎其猶不知悔改，未能戒除毒癮，在觀察勒戒
    期滿釋放後五年內，基於施用第一級毒品之概括犯意，自九十三年七月間某日起
    ，至九十四年二月一日止，分別在彰化縣埔心鄉路旁、高速公路彰化縣溪湖鎮路
    段涵洞內，以將海洛因置入其所有針筒內注射及摻入香煙內燒烤吸煙方式，每一
    個禮拜施用一次，連續施用第一級毒品海洛因多次；其另行基於施用第二級毒品
    甲基安非他命（起訴書誤載為安非他命）之概括犯意，自九十三年七月間某日起
    ，至九十四年二月一日止，亦在上址路旁及涵洞內，以將甲基安非他命置入其所
    有玻璃燈泡內（均已丟棄）燒烤吸煙方式，約一至二個禮拜施用一次，連續施用
    第二級毒品甲基安非他命多次。嗣於(一)九十四年一月十九日上午十一時許，在其
    友人位於彰化縣田中鎮○○路○段一四一巷十九號居處，與友人黃麗蓉、劉介文
    、趙錫俊、楊舜煌共處一室，當場查扣甲○○所有供其施用海洛因之塑膠袋十八
    個、注射針筒四支、摻有海洛因之燃燒過香煙一支（煙重０‧七八公克），及甲
    ○○所有供其施用甲基安非他命，且殘留無法析離甲基安非他命之塑膠袋一個；
    (二)九十四年一月二十一日上午九時二十分許，經警持本院核發之搜索票，至彰化
    縣埔鹽鄉○○村○○路四九號搜索，當場查獲甲○○所有，供其施用海洛因之注
    射針筒一支及食鹽水一瓶；(三)九十四年一月二十九日下午二時五十八分許，甲○
    ○因另案贓物、妨害公務案件，經彰化縣溪湖分局警備隊通知前往警局說明，甲
    ○○坦承有施用毒品習慣，且同意員警採尿送驗，呈嗎啡及甲基安非他命陽性反
    應；(四)九十四年二月三日下午二時三十分許，在彰化縣溪湖鎮○○路○段三三七
    號前，因行跡可疑遭警盤查，甲○○即將其所有欲供施用之甲基安非他命一包（
    毛重０‧四公克）丟棄於地，為警查扣，而查知上情。
二、被告甲○○於本院準備程序中，就右揭犯罪事實均為有罪之陳述，且所犯係死刑
    、無期徒刑、最輕本刑為三年以上有期徒刑以外之罪，經本院合議庭依刑事訴訟
    法第二百七十三條之一第一項之規定，裁定由受命法官一人獨任進行簡式審判程
    序。
三、本案證據：
    (一)彰化縣警察局九十四年一月十九日委託檢驗尿液代號與真實姓名對照認證單一
      紙（見田警刑字第０九四０００００一四０號卷第五七頁）。
    (二)彰化縣衛生局九十四年一月三十一日煙檢字第九四０三九０煙毒尿液檢驗成績
      書一紙（見四九三號毒偵卷第二一頁）。
    (三)彰化縣警察局員林分局九十四年一月二十一日委託檢驗尿液代號與真實姓名對
      照認證單一紙（見五七八號毒偵卷第二一頁）。
    (四)彰化縣衛生局九十四年一月三十一日煙檢字第九四０四五０號煙毒尿液檢驗成
      績書一紙（見五七八號毒偵卷第三三頁）。
    (五)彰化縣警察局溪湖分局九十四年一月二十九日委託檢驗尿液代號與真實姓名對
      照認證單一紙（見溪警刑字第０九四００００六二五號警卷第十一頁）。
    (六)彰化縣衛生局九十四年二月五日煙檢字第九四０六四九號煙毒尿液檢驗成績書
      一紙（見溪警刑字第０九四００００六二五號警卷第十二頁）。
    (七)彰化縣警察局溪湖分局九十四年二月三日委託檢驗尿液代號與真實姓名對照認
      證單一紙（見八九一號毒偵卷第一九頁）。
    (八)彰化縣衛生局九十四年二月二十一日煙檢字第九四０七一六號煙毒尿液檢驗成
      績書一紙（見八九一號毒偵卷第三一頁）。
    (九)彰化縣警察局田中分局查獲涉嫌毒品危害防制條例毒品初步檢驗報告單一紙（
      見田警刑字第０九四０００００一四０號卷第五五頁）。
    (十)殘留無法析離甲基安非他命之塑膠袋一個。
    (十一)法務部調查局九十四年三月二十一日調科壹字第一四００一一二二八號鑑定通
      知書一紙。
    (十二)摻有海洛因之燃燒過香煙一支（煙重０‧七八公克）。
    (十三)甲基安非他命一包（毛重０‧四公克）。
    (十四)注射針筒五支。
    (十五)塑膠袋十八個。
    (十六)食鹽水一瓶。
    (十七)被告於本院之自白。
    (十八)臺灣高等法院被告前案紀錄表。
四、起訴書犯罪事實欄中雖僅記載被告自九十二年十月十五日後某日起，至九十四年
    一月二十九日為警採尿前三日內某時止，分別連續施用第一級毒品海洛因及第二
    級毒品甲基安非他命多次，而未論及其餘部分，惟事實部分所記載之其餘施用第
    一級毒品、第二級毒品犯行（含移送併案審理部分），與起訴書記載之部分，既
    各有連續犯之裁判上一罪關係，基於審判不可分原則，本院自應併予審理。
五、應依刑事訴訟法第二百七十三條之一第一項、第二百九十九條第一項前段、第三
    百十條之二、第四百五十四條第一項，毒品危害防制條例第十條第一項、第二項
    、第十八條第一項前段，刑法第十一條前段、第五十六條、第五十一條第五款、
    第三十八條第一項第二款，判決如主文。
六、如不服本判決，應於判決送達後十日內，向本院提出上訴狀（須附繕本），上訴
    於臺灣高等法院臺中分院。
本案經檢察官李毓珮到庭執行職務
中      華      民      國    九十四    年      五      月     十六     日
                                臺灣彰化地方法院刑事第三庭
                                    法      官  簡婉倫
右正本證明與原本無異。
如不服本判決，應於判決送達後十日內向本院提出上訴狀( 須附繕本 )。
                                    法院書記官
中      華      民      國    九十四    年      五      月     十六     日
附錄本案論罪科刑法條
毒品危害防制條例第十條
施用第一級毒品者，處六月以上五年以下有期徒刑。
施用第二級毒品者，處三年以下有期徒刑。
